# 应付债券实际利率等问题

提问人：zhaoyouhao 时间：2017-03-31 22:20:33
2016 年 10 月 11 日，母公司发行 5 年期债券 15 亿，票面利率为5.98%，按年支付利息。发行债券的承销费为 1500 万。其中 11 亿债券借给子公司使用，为此子公司承担 1100 万的债券承销费和 11 亿债券每年的利息费用，子公司又支付母公司 2310 万作为融资费用（不考虑税费）。母公司已经收到子公司承担的 1100 万承销费和 2310 万融资费用。 1 ） 母公司发行债券的实际利率是多少？ 个人理解：
每年支付的利息=15亿 5.98%=8970 万 摊余成本 =15 亿 -1500 万 +1100 万 +2310 万 =15 亿 1910 万。 8970 万（P/A，i， 5 ）+ 15亿*(P/F,i,5)=15亿 1910 万 根据差值法计算出实际利率i=5.69%2） 母公司将 11 亿债券借给子公司，可以计入到长期应收款科目吗？
子公司是计入长期应付款还是其他非流动负债？ 3 ） 2016 年 12 月 31 日，假设实际利率i=5.69%， 那关于母公司利息费用的账目处理： 2016 年 10 月 11 日至 2016 年 12 月 31 日中间为 81 天。那利息费用是不是需要 81/365 ？ 债券中的 11 亿债券利息为子公司承担，母公司可不可以通过其他应收款科目进行核算？ 会计分录： 借：其他应收款 =15 亿 1910 万5.69% 81/365 11/15=14,065,773.53 财务费用=15亿 1910 万 5.69%81/3654/15= 5,114,826.74 应付债券 - 利息调整 =19,906,027.40- 14,065,773.53-5,114,826.74= 725,427.12贷：应付利息 =8970 万81/365= 19,906,027.40 这样做可以吗？ 3 ） 如果子公司为建筑企业，采取总包形式，那借款利息是不是可以利息资本化，进入工程施工科目？ 那如果是总包以后再分包，那可以进入工程施工科目吗？ 4 ） 母公司收到 2310 万融资费，账目处理为 借：银行存款 2310 万 贷： 预收账款 2310 万 到 2017 年 10 月 11 日，分期确认融资费收入 借：
预收账款 462 万 贷： 收入 462 万 子公司支付 2310 万融资费用，账目处理为 借：长期待摊费用 2310 万贷： 银行存款 2310 万 到 2017 年 10 月 11 日，分期确认融资费用 借：财务费用 462 万 贷： 长期待摊费用 462 万 2016 年末，子公司纳入母公司合并范围，那调整抵消分录应该怎么做？ 借：预收账款 2310 万贷：长期待摊费用 2310 万 上述处理可不可行？

回答人：chenyiwei
1 ）基本赞同你的理解。 2 ）母公司计入长期应收款，子公司计入长期应付款。 3 ）可将按实际利率法计算确定的年度利息支出在一年内按天数平摊到每一天，据此确定每一个日历年度内的利息费用金额。 因为母公司作为债券发行人对债券持有人的还本付息义务独立于向子公司收取资金本息的权利，所以母公司对转借给子公司的资金债权和所承担的应付债券应分别确认利息收入和利息支出，不能对冲或通过往来核算。 4 ）参照建造合同准则讲解中对借款费用的相关说明处理。 5 ）母公司应作为“长期应收款”的冲减（未实现融资收益），子公司应作为对长期应付款的冲减（未确认融资费用）。且均应按实际利率法摊销，不可作为预收账款和长期待摊费用，也不可按直线法摊销。

提问人：呼叫帮助 时间：2017-09-03 20:21:38
2016 年 10 月 11 日，母公司发行 5 年期债券 15 亿，票面利率为5.98%，按年支付利息。发行债券的承销费为 1500 万。其中 11 亿债券借给子公司使用，为此子公司承担 1100 万的债券承销费和 11 亿债券每年的利息费用，子公司又支付母公司 2310 万作为融资费用（不考虑税费）。母公司已经收到子公司承担的 1100 万承销费和 2310 万融资费用。 陈版，这里的母、子公司是否需要在各自的账上分别计算发行债券的实际利率是多少？

回答人：chenyiwei
应需要。